【裁判字號】    94,訴,1859
【裁判日期】    950427
【裁判案由】    違反槍砲彈藥刀械管制條例
【裁判全文】
臺灣桃園地方法院刑事判決              94年度訴字第1859號
公  訴  人  臺灣桃園地方法院檢察署檢察官
被      告  甲○○
                    （現於臺灣台北監獄執行中）
指定辯護人  楊晴翔  本院公設辯護人
上列被告因違反槍砲彈藥刀械管制條例案件，經檢察官提起公訴
（94年度偵字第12795號），本院判決如下：
    主  文
甲○○未經許可，持有可發射子彈具有殺傷力之改造手槍，累犯
，處有期徒刑參年陸月，併科罰金新臺幣拾伍萬元，罰金如易服
勞役，以參佰元（即新臺幣玖佰元）折算壹日。扣案之仿FN廠19
10型半自動手槍之具有殺傷力改造玩具手槍壹支（含彈匣壹個，
槍枝管制編號：0000000000號）、口徑8.0MM 改造子彈參顆均沒
收。
    事  實
一、甲○○前曾於民國87年間因違反麻醉藥品管理條例案件，經
    本院以86年度訴字第1813號判決判處有期徒刑6 月確定；於
    88年間因竊盜案件，經本院以87年度易字第3139號判決判處
    有期徒刑1 年2 月確定；另因違反毒品危害防制條例案件，
    經本院以88年度訴字第769 號判決判處有期徒刑8 月；於89
    年間因違反槍砲彈藥刀械管制條例案件，經臺灣高等法院以
    88 年 度上訴字第2964號判決判處有期徒刑1 年6 月確定；
    另因竊盜案件，經臺灣高等法院以88年度上易字第5023號判
    決判處有期徒刑1 年6 月確定；復因違反毒品危害防制條例
    案件，經本院以88年度易字第2257號判決判處有期徒刑4 月
    確定；上開6 罪經臺灣高等法院以89年度聲字第907 號裁定
    定其應執行有期徒刑5 年確定，於89年3 月10日入監執行，
    於92年10月2 日縮短刑期假釋出監，於94年1 月11日縮刑期
    滿假釋未經撤銷，未執行之刑以已執行論（構成累犯）。詎
    仍不知悔改，明知非經中央主管機關許可，不得持有具殺傷
    力之改造手槍及子彈，竟基於非法持有具有殺傷力之改造手
    槍、子彈之犯意，於94年7 月11日晚間7 時許，在桃園縣新
    屋交流道附近，以15,000元之代價，向姓名年籍均不詳綽號
    「阿炮」之成年男子，購入仿FN廠1910型半自動手槍之具有
    殺傷力改造玩具手槍1 支（槍枝管制編號：0000000000號）
    、口徑8.0MM 改造子彈4 顆而非法持有之，嗣於94年7 月16
    日15時30分許，在桃園縣中壢市○○路58號23室，經警查獲
    ，並當場扣得上述改造手槍及子彈。
二、案經桃園縣政府警察局中壢分局報告臺灣桃園地方法院檢察
    官偵查起訴。
    理  由
一、訊據被告王文儀對於前揭犯罪事實迭於警詢、檢察官偵查中
    及本院審理時均坦承不諱，並有上開改造手槍1 枝（含彈匣
    1 個，槍枝管制編號：0000000000號）及子彈4 顆扣案可資
    為憑。又上開扣案之手槍、子彈經送內政部警政署刑事警察
    局鑑定，結果認：「送鑑改造手槍壹枝（槍枝管制編號0000
    000000），認係由仿FN廠1910型半自動手槍製造之金屬玩具
    手槍，換裝土造金屬槍管改造而成之改造手槍，機械性能良
    好，可擊發適用之子彈，認具殺傷力；另送鑑改造子彈肆顆
    ，認均係土造子彈，（具直徑約8.0 mm金屬彈頭），經採樣
    壹顆試射，可擊發，認具殺傷力。」，此有該局94年8 月8
    日刑鑑字第0940114247號槍彈鑑定書及照片3 張在卷可按，
    顯見扣案之槍枝及子彈均具殺傷力，足認被告之自白核與積
    極事證相符。至被告於本院審理時雖辯稱：其前於94年4 月
    間亦為警查獲未經許可持有可發射子彈具有殺傷力之改造手
    槍，該案經本院以94年度訴字第1474號判處有期徒刑3 年2
    月，與本案具有連續犯之裁判上一罪之關係，本件應為免訴
    或不受理判決云云，惟查，被告供承該案遭查獲之槍枝及子
    彈係94年4 月12日20時許，在桃園縣向真實姓名年籍不詳綽
    號「大雄」之成年男子以4,500 元之價格購買後而持有之，
    並於同年月15日經警查獲等情，有本院94年度訴字第1474號
    判決影本乙份附卷可稽，而本件扣案槍彈卻係被告於94年7
    月11日晚間7 時許，在桃園縣新屋交流道附近，以15,000元
    之代價，向姓名年籍均不詳綽號「阿炮」之成年男子，距前
    案經警查獲時間歷時近3 月，復參以被告於本件警詢時供稱
    ：「我是於10天前在中壢市○○○○道附近一家不詳便利商
    店附設之彈珠台內玩彈珠台認識的，因為與他閒聊後知道它
    （應為「他」之誤載）有槍枝要賣，所以我才會向他買槍、
    彈。」等語（見94年偵字第12795 號號卷14頁），並於本院
    行準備程序時坦承於94年4 月15日為警查獲改造槍枝、子彈
    後，於同年7 月11日再次購買槍枝、子彈係為防身之用等語
    ，顯見被告應係於前案經警查獲後，再另行起意購得本案扣
    案之槍彈並持有之，其前後2 次未經許可持有可發射子彈具
    有殺傷力之改造手槍之行為，並非基於同一犯意，而係各自
    獨立之犯罪行為，是本件與前案間並無裁判上一罪之連續犯
    關係。綜上，本件事證明確，被告上揭犯行足可認定，應依
    法論科。
二、被告未經主管機關許可無故持有前揭具殺傷力之改造手槍、
    改造子彈，核其所為，係犯槍砲彈藥刀械管制條例第8 條第
    4 項之未經許可，持有可發射子彈具有殺傷力之改造手槍罪
    ，及槍砲彈藥刀械管制條例第12條第4 項之未經許可持有改
    造子彈罪。被告以一持有之行為，同時持有具有殺傷力之改
    造玩具手槍、土造子彈，係以一行為而觸犯上開二罪名之想
    像競合犯，應依刑法第55條之規定，從較重之未經許可持有
    可發射子彈具有殺傷力之改造手槍罪處斷。另查被告曾有如
    事實欄所載之犯罪前科與執行紀錄，此有臺灣高等法院被告
    前案紀錄表與臺灣桃園地方法院檢察署刑案資料查註紀錄表
    各1 份存卷可按，其於5 年以內再犯本件有期徒刑以上之罪
    ，為累犯，應依刑法第47條之規定加重其刑。爰審酌槍、彈
    性質上屬高度危險之物品，為我國法律明文非經主管機關許
    可不得擅自持有，以維社會大眾安全，此為一般社會大眾所
    明知之事，被告無故持有具殺傷力之改造手槍、改造子彈，
    嚴重危害社會治安，爰審酌上開被告持有槍、彈所造成之危
    害不輕，惟念其所持有之槍枝僅1 支，子彈4 顆，數量非鉅
    ，及其素行、犯罪之動機、目的、手段及犯後坦承犯行，態
    度尚稱良好，惟前既已於94年4 月15日經警查獲持有具有殺
    傷力之槍、彈後，竟不知悔改，又另行起意而觸犯本件犯行
    ，足見並無悔改之意等等一切情狀，爰量處如主文所示之刑
    ，併就罰金部分，諭知易服勞役之折算標準，以資懲儆。
三、扣案之仿FN廠1910型半自動手槍之具有殺傷力改造玩具手槍
    1 支（含彈匣1 個，槍枝管制編號：0000000000號）屬違禁
    物，應依刑法第38條第1 項第1 款之規定宣告沒收。另扣案
    具殺傷力之口徑8.0MM改造子彈4 顆，其中1顆業經內政部刑
    事警察局鑑驗試射，業經實際擊發，已不具殺傷力，失其子
    彈違禁物之性質，毋庸宣告沒收，其餘未經實際試射之改造
    子彈3 顆，屬違禁物，仍應依刑法第38條第1 項第1 款規定
    宣告沒收。
四、據上論斷，應依刑事訴訟法第299 條第1 項前段，槍砲彈藥
    刀械管制條例第8 條第4 項、第12條第4 項，刑法第11條前
    段、第55條、第42條第2 項、第47條、第38條第1 項第1 款
    ，罰金罰鍰提高標準條例第2 條，現行法規所定貨幣單位折
    算新臺幣條例第2 條，判決如主文。
本案經檢察官柯怡如到庭執行職務。
中    華    民    國    95    年    4     月    27    日
                  刑事第五庭  審判長法  官  潘政宏
                                    法  官  邱滋杉
                                    法  官  周炳全
以上正本證明與原本無異。
如不服本判決，應於判決送達後10日內向本院提出上訴狀（應附
繕本），上訴於臺灣高等法院。
                                    書記官  陳夏施
中    華    民    國    95    年    4     月    27    日
附錄本案論罪科刑法條：
槍砲彈藥刀械管制條例第8 條第4 項
未經許可，持有、寄藏或意圖販賣而陳列第 1 項所列槍枝者，處
3 年以上10年以下有期徒刑，併科新臺幣700 萬元以下罰金。
槍砲彈藥刀械管制條例第12條第4 項
未經許可，持有、寄藏或意圖販賣而陳列子彈者，處 5 年以下有
期徒刑，併科新台幣300 萬元以下罰金。


司法院資訊處製作；財團法人民間司法改革基金會備份。
